臺灣新竹地方法院民事裁定
110年度家調裁字第9號
聲  請  人  邱莀    

法定代理人  邱子芸  

相  對  人  章世華  

上列當事人間請求否認子女事件，本院裁定如下：
    主      文
確認聲請人邱莀（男，民國108年2月11日、身分證統一編號：Z0
00000000號）非生母邱子芸自相對人章世華受胎所生之婚生子女
。
聲請程序費用由聲請人負擔。
    理    由
壹、程序方面
　　按當事人就不得處分之事項，其解決事件之意思已甚接近或
    對於原因事實之有無不爭執者，得合意聲請法院為裁定，家
    事事件法第33條第1項亦有明文。查本件否認子女之身分問
    題屬當事人不得處分之事項，而兩造於民國110年3月9日本
    院開庭時，均當庭同意依前揭規定合意聲請法院為裁定，程
    序核無不合，應予准許。
貳、實體方面
一、聲請意旨略以：聲請人之母與相對人於民國85年3月31日結
    婚，嗣於107年11月9日離婚，聲請人則於108年2月11日出生
    ，係聲請人之母與相對人婚姻關係存續中受胎，依法受婚生
    推定。惟聲請人於110年1月15日知悉相對人非親生父親，且
    已與生父完成親緣鑑定，爰依民法第1063條規定提起否認之
    訴，並聲明如主文所示。
二、相對人對於聲請人之主張及請求無意見，而不爭執，且對於
    三軍總醫院附設民眾診療服務處臨床病理科親子鑑定報告書
    無意見。
三、得心證之理由
（一）按從子女出生日回溯第181 日起至第302 日止為受胎期間
      ；妻之受胎，係在婚姻關係存續中者，推定其所生子女為
      婚生子女，民法第1062條第1 項、第1063條第1 項分別定
      有明文。聲請人主張其生母與相對人原為夫妻，聲請人係
      於108年2月11日出生，依法受婚生推定等情，業據其提出
      戶籍資料為證，堪信為真實。從而，聲請人受胎期間，既
      係在生母與相對人婚姻關係存續中，依法應推定聲請人為
      生母與相對人之婚生子女。
（二）次按民法第1063條第1項關於婚生子女的推定，如子女能
      證明非為婚生子女者，得提起否認之訴，同條第2項定有
      明文。查聲請人主張其非生母與相對人之婚生子女，而為
      生母自訴外人王漢華受胎所生之事實，復經訴外人王漢華
      偕同聲請人進行親緣鑑定，該鑑定結果認：依據15組體染
      色體STR DNA 位點之分析結果，實務上證明：(1)「王漢
      華」是「邱莀」的親生父親。(2)「邱子芸」是「邱莀」
      的親生母親。有三軍總醫院附設民眾診療服務處臨床病理
      科108年4月19日親子鑑定報告書可佐。準此，聲請人係訴
      外人王漢華所生，應可認聲請人非生母與相對人之婚生子
      女之事實。綜上所述，聲請人既非相對人之子，揆諸前開
      說明，自應准許本件否認子女之請求。
四、關於訴訟費用負擔方面：按敗訴人之行為，按當時之訴訟程
    度為伸張或防衛權利所必要者，因該行為所生之費用，法院
    得酌量情形命勝訴之當事人負擔其全部或一部，民事訴訟法
    第81條第2款著有明文。本件否認子女之訴，聲請人起訴雖
    於法有據，然本件親子關係既係因婚生推定所造成，則相對
    人之應訴實受法律規定而不得不為，本院認為本件訴訟費用
    應由聲請人負擔較為公允，附此敘明。
五、據上論結，本件聲請人之聲請為有理由，依家事事件法第33
    條第1 項、第97條，非訟事件法第21條第2 項，民事訴訟法
    第81條第2 款之規定，裁定如主文。
中　　華　　民　　國　　110 　年　　3 　　月　　9 　　日
                  家事法庭法  官　楊蕙芬    
以上正本係照原本作成。
如對本裁定抗告須於裁定送達後10日內向本院提出抗告狀。
中　　華　　民　　國　　110 　年　　3 　　月　　9 　　日
                          書記官  徐佩鈴